【裁判字號】    97,審交訴,49
【裁判日期】    970530
【裁判案由】    肇事遺棄罪等
【裁判全文】
臺灣桃園地方法院宣示判決筆錄        97年度審交訴字第49號
公  訴  人  臺灣桃園地方法院檢察署檢察官
被      告  乙○○
            丁○○
指定辯護人  本院公設辯護人丙○○
上列被告因肇事遺棄罪等案件，於中華民國97年5月30日下午5時
許，在本院第十法庭宣示判決，出席職員如下：
          法  官   林孟宜
          書記官   洪明媚
          通  譯
法官起立朗讀判決主文、犯罪事實要旨、處罰條文、附記事項，
及告以上訴限制、期間並提出上訴狀之法院，且諭知記載其內容
：
一、主  文：
    乙○○服用酒類，不能安全駕駛動力交通工具而駕駛，處拘
    役伍拾日，如易科罰金，以新臺幣壹仟元折算壹日；又駕駛
    動力交通工具肇事，致人傷而逃逸，處有期徒刑陸月，如易
    科罰金，以新臺幣壹仟元折算壹日。均緩刑參年，緩刑期間
    內應支付公庫新臺幣貳拾萬元整。
    丁○○服用酒類，不能安全駕駛動力交通工具而駕駛，處拘
    役伍拾伍日，如易科罰金，以新臺幣壹仟元折算壹日。
二、犯罪事實要旨：
    乙○○於民國96年11月17日凌晨2、3時許，在桃園縣桃園市
    「凱悅KTV」內，因飲用啤酒5瓶後，已達不能安全駕駛動力
    交通工具之程度；丁○○於同日凌晨2、3時許，在台北縣林
    口鄉某工地內，因飲用啤酒約5 瓶後，亦已達不能安全駕駛
    動力交通工具之程度。嗣乙○○駕駛車號8838-TH 號自小客
    車上路，於當日凌晨4 時許，行經桃園縣桃園市○○路與新
    生路口時，適與騎乘車號CZC-566 號機車搭載甲○之丁○○
    發生碰撞，造成丁○○、甲○均受有傷害（丁○○受有傷害
    部分，已撤回告訴，另由臺灣桃園地方法院檢察署檢察官為
    不起訴處分；甲○受有傷害部分，於本院審理時已撤回告訴
    ，另為不受理判決。），經警據報前往處理，於該日凌晨 5
    時9 分許，在聖保祿醫院內抽血檢測，測得丁○○血液中酒
    精濃度達每毫升239.4 毫克，經換算後，酒精呼氣濃度達每
    公升1.19毫克。詎乙○○酒後駕車肇事致人受傷後，竟未下
    車處理、照護丁○○、甲○之傷勢，或請求警察、救護單位
    到場照護，反驅車加速逃逸，於 96年11月17日凌晨5時48分
    許，經警通知始前往派出所製作筆錄，並接受酒精呼氣濃度
    測試，測得乙○○酒精呼氣濃度達每公升0.48毫克。
三、處罰條文：
    行為時刑法第185條之3，刑法第2條第1項前段、第185條之4
    、第41條第1項前段、第74條第1項第1款、第2項第4款。
四、附記事項：
    按行為後法律有變更者，適用行為時之法律，但行為後之法
    律有利於行為人者，適用最有利於行為人之法律，刑法第 2
    條第1 項定有明文。而刑法修正之比較新舊法，應就罪刑有
    關之共犯、未遂犯、想像競合犯、牽連犯、連續犯、結合犯
    ，以及累犯加重、自首減輕暨其他法定加減原因（如身份加
    減）與加減例等一切情形，綜其全部罪刑之結果而為比較（
    最高法院95年5月23日95年度第8次刑庭會議決議可資參照）
    。查本案被告行為後，刑法第185條之3業於97年1月2日經總
    統以華總一義字第09600177841號令修正公布，並於同年月4
    日生效施行。修正前條文為「服用毒品、麻醉藥品、酒類或
    其他相類之物，不能安全駕駛動力交通工具而駕駛者，處 1
    年以下有期徒刑、拘役或3 萬元以下罰金。」，修正後為「
    服用毒品、麻醉藥品、酒類或其他相類之物，不能安全駕駛
    動力交通工具而駕駛者，處1 年以下有期徒刑、拘役或科或
    併科15萬元以下罰金。」，而依據刑法施行法第1條之1規定
    ：「中華民國94年1月7日刑法修正施行後，刑法分則編所定
    罰金之貨幣單位為新臺幣。94年1月7日刑法修正時，刑法分
    則編未修正之條文定有罰金者，自94年1月7日刑法修正施行
    後，就其所定數額提高為30 倍。但72年6月26日至94年1月7
    日新增或修正之條文，就其所定數額提高為3 倍。」故刑法
    第185條之3 修正前之罰金刑最高額為新臺幣9萬元，修正後
    之罰金刑最高額則為科或併科新臺幣15萬元，而修正前、後
    之罰金刑最低額並無不同，比較新舊條文，修正後之規定並
    非較有利於被告，參酌刑法第2條第1項前段、後段規定之「
    從舊從輕」原則，本案應適用行為時即修正前刑法第185 條
    之3之規定，併予敘明。
五、協商判決除有刑事訴訟法第455條之4第1項第1款於本訊問程
    序終結前，被告撤銷協商合意或檢察官撤回協商聲請者；第
    2款被告協商之意思非出於自由意志者；第4款被告所犯之罪
    非第455條之2第1項所定得以協商判決者；第6款被告有其他
    較重之裁判上一罪之犯罪事實者；第7 款法院認應諭知免刑
    或免訴、不受理者情形之一，及違反同條第2 項「法院應於
    協商合意範圍內為判決；法院為協商判決所科之刑，以宣告
    緩刑或2 年以下有期徒刑、拘役或罰金為限」之規定者外，
    不得上訴。
六、如有前項得上訴之情形者，得自收受判決送達之日起10日內
    ，向本院提出上訴書狀，上訴於第二審法院。
中    華    民    國    97    年     5    月     30   日
                            刑事庭法  官  林孟宜
以上正本證明與原本無異。
                                  書記官  洪明媚
中    華    民    國    97    年     5    月     30   日
附錄本案論罪科刑法條：
行為時中華民國刑法第185條之3：
服用毒品、麻醉藥品、酒類或其他相類之物，不能安全駕駛動力
交通工具而駕駛者，處1 年以下有期徒刑、拘役或3 萬元以下罰
金。
中華民國刑法第185條之4：
駕駛動力交通工具肇事，致人死傷而逃逸者，處6 月以上5 年以
下有期徒刑。


司法院資訊處製作；財團法人民間司法改革基金會備份。
